zh-CN: 饮食/烟酒 > 大麻制品 > 大麻种子: 不可发芽种子; 可发芽种子
ko: 식품/음료/담배 > 대마 제품 > 대마 씨앗: 발아 불능 종자; 발아 종자
en: Food, Beverages & Tobacco > Cannabis Products > Cannabis Seeds: Non-Viable Seeds; Viable Seeds
hu: Élelmiszerek, italok és dohányáru > Kannabisztermékek > Kannabiszmagok: Nem életképes magok; Életképes magok
fr: Alimentation, boissons et tabac > Produits à base de cannabis > Graines de cannabis: Graines de collection; Graines viables
vi: Thực phẩm, đồ uống và thuốc lá > Sản phẩm cần sa > Hạt giống cần sa: Hạt không nảy mầm; Hạt có khả năng sống
el: Τρόφιμα, ποτά & προϊόντα καπνού > Προϊόντα κάνναβης > Σπόροι κάνναβης: Μη βιώσιμοι σπόροι; Βιώσιμοι σπόροι
nb: Mat, drikkevarer og tobakk > Cannabisprodukter > Cannabisfrø: Ikke-dyrkbare frø; Levedyktige frø
da: Fødevarer, drikkevarer og tobak > Cannabisprodukter > Cannabisfrø: Ikke-levedygtige frø; Levedygtige frø
hr-HR: Hrana, piće i duhan > Proizvodi od kanabisa > Sjemenke kanabisa: Nevitalne sjemenke; Vitalne sjemenke
ja: 食品・飲料 > 大麻商品 > 大麻の種子: 生育不能な種子; 生育可能な種子
de: Nahrungsmittel, Getränke & Tabak > Cannabis-Produkte > Cannabis-Samen: Nicht keimfähige Samen; Keimfähige Samen
ru: Продукты, напитки и табачные изделия > Продукты для употребления каннабиса > Семена каннабиса: Нежизнеспособные семена; Жизнеспособные семена
pt-BR: Alimentos, bebidas e tabaco > Produtos de cânabis > Sementes de cânabis: Sementes não viáveis; Sementes viáveis
es: Alimentación, bebida y tabaco > Productos de cannabis > Semillas de cannabis: Semillas no viables; Semillas viables
zh-TW: 食物、飲料和菸草 > 大麻產品 > 大麻種子: 無法發芽的種子; 可發芽種子
sk-SK: Potraviny, nápoje a tabakové výrobky > Produkty z kanabisu > Semená kanabisu: Neživotaschopné semená; Životaschopné semená
lt-LT: Maistas, gėrimai ir tabakas > Kanapių produktai > Kanapių sėklos: Negyvybingos sėklos; Gyvybingos sėklos
pl: Żywność, napoje i tytoń > Produkty z konopi indyjskich > Nasiona konopi indyjskich: Nasiona nie do posiewu; Nasiona do posiewu
tr: Yiyecek, İçecekler ve Tütün Mamülleri > Kenevir Ürünleri > Kenevir Tohumları: Canlı Olmayan Tohumlar; Canlı Tohumlar
cs: Jídlo, pití a tabák > Konopné produkty > Konopná semena: Sběratelská semena; Klíčivá semena
it: Cibo, bevande e tabacco > Prodotti a base di cannabis > Semi di cannabis: Semi non vitali; Semi vitali
pt-PT: Comida, bebidas e tabaco > Produtos de canábis > Sementes de canábis: Sementes não viáveis; Sementes viáveis
sl-SI: Hrana, pijača in tobak > Izdelki iz konoplje > Semena konoplje: Nekaljiva semena; Kaljiva semena
sv: Mat, dryck och tobak > Cannabisprodukter > Cannabisfrön: Icke-livskraftiga frön; Livskraftiga frön
bg-BG: Храна, напитки и тютюневи изделия > Продукти от канабис > Семена от канабис: Нежизнеспособни семена; Жизнеспособни семена
fi: Ruoka, juoma ja tupakkatuotteet > Kannabistuotteet > Kannabiksen siemenet: Elinkelvottomat siemenet; Itämiskykyiset siemenet
ro-RO: Alimente, băuturi și tutun > Produse din canabis > Semințe de canabis: Semințe neviabile; Semințe viabile
th: อาหาร เครื่องดื่ม และยาสูบ > ผลิตภัณฑ์กัญชา > เมล็ดกัญชา: เมล็ดที่ไม่สามารถงอก; เมล็ดสามารถงอกได้
nl: Eten, drinken en tabak > Cannabisproducten > Cannabiszaden: Niet-levensvatbare zaden; Levensvatbare zaden